臺灣高雄地方法院刑事判決　　　　　　　　　　　　　九十年度易字第四五八六號
　　公　訴　人　臺灣高雄地方法院檢察署檢察官
　　被　　　告　乙○○
右列被告因傷害案件，經檢察官提起公訴（九十年度偵字第四五六一號、第一四三三
八號）暨移送併為審理（八十九年度偵續一字第四一號），本院判決如左：
    主  文
乙○○傷害人之身體，處拘役參拾日，如易科罰金，以參佰元折算壹日。
    事  實
一、乙○○與甲○○為姊弟關係，惟渠二人就位於高雄市○○區○○路一一五號「亞
    洲托兒所」之經營權及所在土地經界等糾紛，感情甚為不睦，民國八十七年九月
    七日上午八時許，乙○○於前開托兒所內廚房階梯上，為阻止甲○○進入該廚房
    ，進而發生爭執，乙○○竟基於傷害之犯意，以臀部頂撞甲○○，致甲○○身體
    重心不穩而跌倒在地，致受有右臀部六公分×四公分挫傷腫痛與右前臂外側三公
    分×二公分之擦破傷。
二、案經甲○○訴請高雄市政府警察局楠梓分局報請臺灣高雄地方法院檢察署檢察官
    偵查起訴。
    理  由
一、訊據被告乙○○固坦承確於八十七年九月七日上午八時許，因托兒所經營權與告
    訴人甲○○發生爭執，惟否認有傷害之犯行，辯稱：伊並未以臀部頂撞告訴人，
    發生地點應為壽民路一一一號（嗣改稱為一一五號），而當時現場除伊、告訴人
    外，尚包括伊姊王素燕、父王搶等人在場，鈞院於九十一年六月四日審理期日所
    勘驗錄影帶所顯示站立於廚房門口之身著白衣、深色長褲之男子無法確定為伊（
    嗣改稱非伊）云云。經查：
  (一)被告於八十七年九月七日上午八時許，在高雄市○○區○○路一一五號「亞洲托
    兒所」以臀部頂撞告訴人致傷之上開事實，迭據告訴人於警、偵訊及本院審理中
    指訴綦詳（參警卷第四頁至第五頁，臺灣高雄地方法院檢察署八十七年度偵字第
    二五四二二號偵查卷第七頁至第九頁，本院九十年十二月二十五日審判筆錄），
    並有驗傷診斷書在卷可稽（參警卷第七頁），且據證人即當時任職於亞洲幼稚園
    且目擊被告、告訴人爭執過程之證人鍾瑜珮、丙○○分於臺灣高雄地方法院檢察
    署檢察官偵訊及本院審理中證述：「（八十九年九月七日上午八時許在亞洲托兒
    所有見乙○○以屁股頂撞甲○○而使她受傷？）有，是在廚房門口」（此為證人
    鍾瑜珮之證言，參臺灣高雄地方法院檢察署八十七年度偵字第二五四二二號偵查
    卷第八頁至第九頁）、「‧‧‧我是有看到當時被告用其屁股頂告訴人，告訴人
    因而倒地」、「（那時告訴人是否有受傷？）告訴人的手臂有脫皮」等語明確（
    參本院九十一年六月四日審判筆錄）。而按證人就其本人親身經歷目擊之事實經
    過，到庭而為陳述，其證言固得採為被告犯罪之證據，有最高法院八十八年度台
    上字第四一六九號判決意旨可參，是前開證人所為不利於被告之證述，自得採為
    被告論罪之依據。
  (二)被告雖執證人王素燕、王搶於臺灣高雄地方法院檢察署檢察官偵訊中之證言引為
    有利於己之證據，而證人王素燕固於偵訊中證稱：「我沒看到乙○○以屁股頂推
    她（指告訴人），係她穿高跟鞋不小心摔倒，且我父親（指王搶）也在場」，證
    人王搶則稱：「乙○○站在門口處不讓甲○○進去廚房，該廚房為一百十一號，
    是已屬乙○○所有，甲○○要硬闖進去，自己滑倒‧‧‧」云云（參臺灣高雄地
    方法院檢察署九十年度偵字第四五六一號偵查卷第十七頁），且被告於臺灣高雄
    地方法院檢察署檢察官偵查本案過程中亦曾具狀，除仍否認前開傷害犯行外，並
    以告訴人所提出之錄影帶僅顯示告訴人欲進前開廚房，因廚房側門遭被告以木板
    圍堵，告訴人為翻開該木板不小心往後跌倒致由階梯摔下，被告並未將告訴人推
    倒，進要求臺灣高雄地方法院檢察署檢察官調取告訴人前開於本院八十八年度易
    字第一一○五號刑事案件（被告、案外人王慶宗及告訴人傷害案件）審理中所提
    出之錄影帶予以勘驗（參臺灣高雄地方法院檢察署九十年度偵字第四五六一號偵
    查卷第三十頁至第三十一頁），而經本院於九十一年六月四日當庭勘驗該錄影帶
    之結果，認錄影帶畫面顯示有一婦人（經被告、告訴人均指認該婦女為告訴人本
    人）手提二袋物品欲進入該亞洲幼稚園廚房門口，遭一名身穿白色上衣、深色長
    褲之男子以屁股頂撞（被告對該名男子是否為其本人，先供稱無法確定云云，嗣
    稱非伊本人，而告訴人、證人丙○○則均指稱此男子確為被告），告訴人繼而倒
    地，後有一名男子走過該處（告訴人指稱該男子為警卷所附錄音譯文中之「蕭先
    生」），嗣有另名頭戴帽子之婦女走過該地（經證人丙○○指稱此婦女為其本人
    ），是依前開勘驗結果，並無被告所稱係告訴人欲進廚房，因廚房側門遭被告以
    木板圍堵，告訴人為翻開該木板不小心往後跌倒致由階梯摔下云云，被告前開辯
    稱並無可採。再查，被告經本院勘驗該錄影帶後，雖否認該身著白色上衣、深色
    長褲之男子為其本人，惟前開錄影帶已於本院八十八年度易字第一一○五號刑事
    案件審理中勘驗明確，亦認告訴人持菜欲入廚房遭被告以身體阻攔並為將告訴人
    擠倒之動作，被告當庭對此勘驗結果，並未否認錄影帶畫面中之男子為其本人，
    僅係否認未其身體未碰到告訴人等語（參本院八十八年度易字第一一○五號刑事
    卷第一百八十五頁、第二百零七頁，臺灣高等法院高雄分院八十九年度上易字第
    一八八二號刑事卷第一百零七頁），另參諸證人王搶於本院前開刑事案件審理中
    所為上述「乙○○站在門口處不讓甲○○進去廚房‧‧‧」等語之供證（參本院
    八十八年度易字第一一○五號刑事卷第二十四頁），足證該錄影帶畫面所顯示之
    站立於廚房門口之身著白色上衣、深色長褲之男子應為被告本人無訛，故被告嗣
    於本院審理當庭勘驗該錄影帶所為前開供述，顯無可採。復認證人王素燕、王搶
    所為利於被告之證言，因與前開證據相悖，亦非可取，進證被告前開所辯，並無
    以屁股頂撞告訴人云云，委無可取。
  (三)綜上所述，本案事證明確，被告犯行堪以認定。
二、核被告乙○○所為係犯刑法第二百七十七條第一項之傷害罪。本院審酌被告僅因
    金錢等糾紛，未顧姊弟親情對告訴人施暴，且犯後態度非佳，惟念告訴人所受傷
    情非重等一切情狀，量處如主文所示之刑，並諭知易科罰金之折算標準。
三、據上論斷，應依刑事訴訟法第二百九十九條第一項前段，刑法第二百七十七條第
    一項、第四十一條第一項前段，罰金罰鍰提高標準條例第一條前段、第二條，判
    決如主文。
本案經檢察官陳宗吟到庭執行職務。
中      華      民      國    九十一    年      六      月     十八     日
                                  臺灣高雄地方法院刑事第四庭
                                      法    官  張 維 君
右正本證明與原本無異。
如不服本判決，應於判決送達後十日內，向本院提出上訴狀。
                                      書 記 官  趙 美 玲
中    華    民    國      九十一      年      六      月      十八      日
附錄：本案論罪科刑法條全文
刑法第二百七十七條第一項：
傷害人之身體或健康者，處三年以下有期徒刑，拘役或一千元以下罰金。
犯前項之罪，因而致人於死者，處無期徒刑或七年以上有期徒刑，致重傷者，處三年
以上、十年以下有期徒刑。
